【裁判字號】    98,易,194
【裁判日期】    980527
【裁判案由】    竊盜
【裁判全文】
臺灣士林地方法院刑事判決               98年度易字第194號
公  訴  人  臺灣士林地方法院檢察署檢察官
被      告  己○○
                    （另案在臺灣臺北監獄執行中）
            丁○○
                    （另案在臺灣臺北監獄執行中）
            朱志傳
上列被告等因竊盜案件，經檢察官提起公訴（98年度偵字第436
號、第2378號、第2898號、第3642號、第5442號）及追加起訴（
98年度偵緝字第611 號、第612 號），被告等均於本院準備程序
中就被訴事實為有罪陳述，爰經本院裁定改依簡式程序審理，並
合併判決如下：
    主  文
己○○所犯如附表二所示之罪，各處如附表二所示之刑，應執行
有期徒刑壹年月。
丁○○共同犯竊盜罪，處有期徒刑月，如易科罰金，以新臺幣
壹仟元折算壹日。
朱志傳所犯如附表二所示之罪，各處如附表二所示之刑，應執行
有期徒刑壹年貳月。
    事  實
一、朱志傳前因違反毒品危害防制條例案件，經臺灣板橋地方法
    院以95年度簡字第1349號判決判處有期徒刑4 月確定，嗣又
    因施用毒品、竊盜、妨害公務及偽造文書等案件，經臺灣板
    橋地方法院以95年度簡字第5711號、第6274號、第7965號、
    95年度易字第2085號、95年度訴字第2397號、96年度易字第
    46號分別判處罪刑確定後，再經臺灣板橋地方法院以97年度
    聲字第622 號裁定減刑及合併定應執行刑有期徒刑1 年3 月
    確定，經與首揭有期徒刑4 月接續執行，於97年5 月6 日縮
    刑假釋出監並付保護管束，同年月25日保護管束期滿未經撤
    銷假釋，視為執行完畢。
二、己○○、丁○○、朱志傳均意圖為自己不法之所有，己○○
    並分別與丁○○、朱志傳共同基於竊盜之犯意聯絡，於附表
    一所示時、地，由己○○分別與朱志傳或丁○○，以附表一
    所示方式，共同徒手竊取如附表一所示藥品得手。嗣除附表
    一編號4 之竊得贓物落建溶液1 瓶，業經警循線在己○○使
    用之車號1469-VG 號自用小客車內置物箱查扣（已由被害人
    庚○○領回），其餘均已自行食用或變現朋分花用。
三、案經臺北市政府警察局北投分局報告臺灣士林地方法院檢察
    署檢察官偵查暨該署檢察官自動檢舉簽分偵辦後，提起公訴
    及追加起訴，並經本院改依簡式程序審理。
    理  由
壹、本案犯罪事實之認定
一、證據能力之判斷
(一)、按簡式審判程序之證據調查，不受第159 條第1 項之限制，
    刑事訴訟法第273 條之2 定有明文，是依上開規定，於行簡
    式審判程序之案件，被告以外之人於審判外之陳述，除有其
    他不得作為證據之法定事由外，應認具有證據能力。
(二)、查本案被害人乙○○、甲○○、丙○○、庚○○、戊○○於
    警詢時之陳述，被害人甲○○、丙○○、證人謝儒琪、共同
    被告己○○、丁○○於偵查中之證述，雖均係被告以外之人
    於審判外之陳述，惟因本案採行簡式審判程序，復無其他不
    得做為證據之法定事由，揆諸首揭說明，應認均具有證據能
    力。
二、上揭犯罪事實，業據被告己○○、丁○○、朱志傳於本院審
    理中供承不諱（參見本院98年度易字第194 號卷第45-46 頁
    、本院98年度易字第236 號卷第29、31頁），經核渠等自白
    與證人即被害人乙○○（參見98年度偵字第2378號卷第20-2
    2 頁）、庚○○（參見98年度偵字第2378號卷第24-26 頁）
    、戊○○（參見98年度偵字第2898號卷第12-13 頁）於警詢
    時、被害人甲○○（98年度偵字第436 號卷第7-8 頁、第58
    頁）、丙○○（98年度偵字第2898號卷第9-10頁、第44頁）
    於警詢及偵查中指證渠等所經營之藥局，於附表一所示時、
    地，遭竊如附表一所示店內貨架上藥品之被害情節、證人謝
    儒琪證述其於附表一編號3 所示時、地，因擔任「一安藥局
    」助理而目擊被告己○○與另名男子行竊店內貨架上藥品過
    程等語（參見98年度偵字第2898號卷第42-43 頁），及共同
    被告己○○於偵查中證述分別與被告朱志傳、丁○○共犯如
    附表一所示5 次竊盜犯行等語（參見98年度偵字第2378號卷
    第52頁、第98頁）、共同被告丁○○於偵查中證述與被告己○○共犯如附表一編號3 所示竊盜犯行等語（參見98年度偵
    字第2378號卷第111-112 頁）暨共同被告朱志傳於偵查中證
    述與被告己○○共犯如附表一編號1 、2 、4 、5 所示竊盜
    犯行等語（參見98年度偵緝字第611 號卷第54-55 頁）相符
    ；此外，並有被告等於附表一編號1 、2 、5 所示時、地行
    竊時之店內監視錄影畫面翻拍照片暨檢察官勘驗附表一編號
    2 竊案監視畫面之勘驗筆錄等件在卷可稽（附於98年度偵字
    第2378號卷第37頁、98年度偵字第436 號卷第31-34 頁及第
    54頁、98年度偵字第2898號卷第14-17 頁）；又員警於附表
    一編號2 所示竊案發生後，經報案前往店內勘查，當場在店
    內貨架上發現已遭拆開外盒，且與被告己○○、朱志傳坦承
    在該店內竊得商品相同之倍健軟膠囊1 罐，並在罐上採得可
    疑指紋1 枚，經送鑑驗後，證實與檔存被告己○○右拇指指
    紋相符乙節，亦有臺北市政府警察局北投分局刑案現場勘驗
    報告及內政部警政署刑事警察局鑑驗書等件在卷可佐（附於
    98年度偵字第436 號卷第10-21 頁），而員警循線查獲被告
    己○○後，持本院核發之搜索票搜索其使用之車號1469-VG
    號自用小客車，當場在車內置物箱內扣得被告己○○自承於
    附表一編號4 竊案中得手之落健溶液1 瓶，嗣並發還被害人
    庚○○領回等情，亦有本院搜索票、搜索扣押筆錄、搜索照
    片及贓物認領保管單等件附卷可稽（附於98年度偵字第2378
    號卷第27-33 頁、第42頁）。綜上各情參互析之，堪認被告
    3 人之自白均與事實相符，可以採信，本案事證至為明確，
    被告3人犯行均堪認定，應依法論科。
貳、論罪科刑
一、核被告己○○、丁○○、朱志傳3 人所為，均係犯刑法第32
    0 條第1 項之竊盜罪。被告己○○、朱志傳2 人就附表一編
    號1 、2 、4 、5 之犯行；被告己○○、丁○○就附表一編
    號3 之犯行，分別有犯意聯絡及行為分擔，均應論以共同正
    犯。被告己○○、朱志傳分別所犯5 次、4 次竊盜犯行，犯
    意各別，行為互殊，應予分論併罰。被告朱志傳有如犯罪事
    實欄所載前案科刑及執行紀錄，有臺灣高等法院被告前案紀
    錄表在卷可稽，其於受有期徒刑執行完畢後，5 年內故意再
    犯本案有期徒刑以上之各罪，均為累犯，應依刑法第47條第
    1 項之規定，加重其刑。
二、爰審酌被告3 人均值盛年，不思循正當途徑獲取財物，卻共
    同前往藥局徒手行竊如附表一所示財物得手之犯罪手段，渠
    等犯罪之動機、目的，竊得財物之價值尚非甚鉅，犯後坦承
    犯行之態度，並渠等之智識程度、生活狀況等一切情狀，分
    別量處如主文所示之刑，並就被告丁○○部分，諭知易科罰
    金之折算標準，及就被告己○○、朱志傳2 人部分，各依法
    定其應執行刑，以示懲儆。公訴意旨分別就被告己○○、朱
    志傳2 人求處有期徒刑2 年6 月、2 年，均嫌過重，附此敘
    明。
三、檢察官另以被告己○○、朱志傳2 人多次行竊，顯有犯竊盜
    罪之習慣，建請諭知強制工作，以資矯治等語。惟按保安處
    分係針對受處分人將來之危險性所為之處置，以達教化、治
    療之目的，為刑罰之補充制度，保安處分中之強制工作，旨
    在對嚴重職業性犯罪及欠缺正確工作觀念或無正常工作因而
    犯罪者，強制其從事勞動，學習一技之長及正確之謀生觀念
    ，使其日後重返社會，能適應社會生活。然保安處分之措施
    亦含社會隔離、拘束身體自由之性質，其限制人民之權利，
    實與刑罰同，自應受比例原則之規範，使保安處分之宣告，
    與行為人所為行為之嚴重性、行為人所表現之危險性，及對
    行為人未來行為之期待性相當（最高法院91年度台上字第46
    25號判決意旨參照）。經查，觀乎卷附被告前案紀錄表，被
    告己○○於本案犯行前，僅於84年間曾犯竊盜罪，迄今超過
    10餘年，至被告朱志傳雖有多項前科，然其最近一次竊盜犯
    行係於95年7 月間所為，距本案犯行亦超過2 年，準此，已
    難認渠2 人均有犯罪習慣，因欠缺正確工作觀念或無正常工
    作因而以犯竊盜罪為常；又本案行竊犯行雖有多起，然犯罪
    手法單純，所得財物價值非鉅，是依比例原則，綜合其等所
    為之嚴重性、所表現之危險性及對其未來之期待性等情以觀
    ，本院認所宣告應執行之有期徒刑已與被告等犯行之處罰相
    當，已足收儆懲之效，尚難認定有另宣告強制工作以預防矯
    治其社會危險性之必要，爰不另為強制工作之諭知，是公訴
    人聲請諭知強制工作部分，尚無必要，併此敘明。
據上論斷，應依刑事訴訟法第273 條之1 、第299 條第1 項前段
，刑法第28條、第320 條第1 項、第41條第1 項前段、第51條第
5 款、第47條第1項，刑法施行法第1 條之1 ，判決如主文。
本案經檢察官徐名駒到庭執行職務。
中    華    民    國    98    年    5     月    27    日
                  刑事第六庭法  官   吳祚丞
以上正本證明與原本無異。
如不服本判決應於收受正本後10日，向本院提出上訴書狀。
                              書記官   陳紀元
中    華    民    國    98    年    5     月    27    日
附表一：
┌─┬───────┬───────────┬────┬────┬──────────┐
│編│   時 間      │      地    點        │ 被害人 │失竊物品│    行 竊 手 法     │
│號│              │                      │        │        │                    │
├─┼───────┼───────────┼────┼────┼──────────┤
│1 │民國97年9月15 │臺北市大同區○○○路3 │乙○○  │常介清膠│被告朱志傳前往櫃臺佯│
│  │日19時53分    │段35號之「新聖安藥局」│        │囊、常介│裝欲購買糖尿病奶粉，│
│  │              │                      │        │寶膠囊各│被告己○○則下手竊取│
│  │              │                      │        │1 瓶（總│架上之藥品。        │
│  │              │                      │        │市價約  │                    │
│  │              │                      │        │4,500 元│                    │
│  │              │                      │        │）      │                    │
├─┼───────┼───────────┼────┼────┼──────────┤
│2 │97年9月12日12 │臺北市○○區○○路1段 │臺灣屈臣│倍健軟膠│被告朱志傳、己○○駕│
│  │時59分        │46號之「屈臣氏」      │氏個人用│囊3盒   │駛車牌號碼1469-VG號 │
│  │              │                      │品商店股│（總市價│自小客車前往屈臣氏藥│
│  │              │                      │份有限公│約10,800│妝店，被告2 人下車後│
│  │              │                      │司（主任│元）    │進入店內2 樓，共同徒│
│  │              │                      │：甲○○│        │手竊取置於櫃臺後方架│
│  │              │                      │）      │        │上之藥品得手。      │
├─┼───────┼───────────┼────┼────┼──────────┤
│3 │97年10月18日15│臺北縣新莊市○○路268 │一安藥局│落健6瓶 │被告己○○、丁○○2 │
│  │時50分        │號之「一安藥局」      │（即梁惠│、生髮黏│人進入店內，由被告連│
│  │              │                      │雯）    │膠約2至3│柏捷把風，被告己○○│
│  │              │                      │        │瓶（總市│竊取貨架上之藥品得手│
│  │              │                      │        │價約7,60│。                  │
│  │              │                      │        │0 元    │                    │
├─┼───────┼───────────┼────┼────┼──────────┤
│4 │98年2月3日20時│臺北縣新莊市○○路92號│庚○○  │落健溶液│被告己○○、朱志傳共│
│  │              │之「博登藥局」        │        │1 瓶（市│同至藥局徒手竊取店內│
│  │              │                      │        │價1,150 │放置貨架上之藥品得手│
│  │              │                      │        │元）    │。                  │
├─┼───────┼───────────┼────┼────┼──────────┤
│5 │98年2月4日14時│臺北縣新莊市○○街81號│戊○○  │「普拿疼│被告己○○、朱志傳共│
│  │              │之「貝爾多立藥局」    │        │」7盒、 │同趁被害人不注意之際│
│  │              │                      │        │「諾比舒│，徒手竊取貨架上之藥│
│  │              │                      │        │冒」7盒 │品得手。            │
│  │              │                      │        │、「伏冒│                    │
│  │              │                      │        │日夜錠」│                    │
│  │              │                      │        │7盒、常 │                    │
│  │              │                      │        │介清膠囊│                    │
│  │              │                      │        │3 罐（總│                    │
│  │              │                      │        │市價約  │                    │
│  │              │                      │        │8,185元 │                    │
│  │              │                      │        │ ）     │                    │
└─┴───────┴───────────┴────┴────┴──────────┘
附表二
┌───┬──────┬───────────────────────┐
│被  告│ 犯罪事實   │主文                                          │
├───┼──────┼───────────────────────┤
│己○○│附表一編號1 │己○○共同犯竊盜罪，處有期徒刑月。          │
│      ├──────┼───────────────────────┤
│      │附表一編號2 │己○○共同犯竊盜罪，處有期徒刑肆月。          │
│      ├──────┼───────────────────────┤
│      │附表一編號3 │己○○共同犯竊盜罪，處有期徒刑肆月。          │
│      ├──────┼───────────────────────┤
│      │附表一編號4 │己○○共同犯竊盜罪，處有期徒刑月。          │
│      ├──────┼───────────────────────┤
│      │附表一編號5 │己○○共同犯竊盜罪，處有期徒刑肆月。          │
├───┼──────┼───────────────────────┤
│朱志傳│附表一編號1 │朱志傳共同犯竊盜罪，累犯，處有期徒刑肆月。    │
│      ├──────┼───────────────────────┤
│      │附表一編號2 │朱志傳共同犯竊盜罪，累犯，處有期徒刑伍月。    │
│      ├──────┼───────────────────────┤
│      │附表一編號4 │朱志傳共同犯竊盜罪，累犯，處有期徒刑月。    │
│      ├──────┼───────────────────────┤
│      │附表一編號5 │朱志傳共同犯竊盜罪，累犯，處有期徒刑伍月。    │
└───┴──────┴───────────────────────┘
所犯法條：刑法第320條第1項


司法院資訊處製作；財團法人民間司法改革基金會備份。
